【裁判字號】    98,金重訴,2
【裁判日期】    980409
【裁判案由】    證券交易法等
【裁判全文】
臺灣臺北地方法院刑事裁定             98年度金重訴字第2號
      公  訴  人  臺灣臺北地方法院檢察署檢察官
      被      告  乙○○
                          樓
      選任辯護人  許姿萍律師
                  魏仰宏律師
                  林繼恆律師
上開被告因違反證券交易法等案件，經檢察官提起公訴（九十六
年度偵字第一二四七四號），本院裁定如下：
    主  文
乙○○應限制出境、出海。
    理  由
一、按被告經法官訊問後，雖有第一百零一條第一項或第一百零
    一條之一第一項各款所定情形之一而無羈押之必要者，得逕
    命具保、責付或限制住居，刑事訴訟法第一百零一條之二前
    段定有明文。次按限制被告之住居，無非為輔助具保、責付
    之效力，使訴訟之進行及證據之調查得以順利，故有無限制
    出境之必要，當以此為考量，亦有最高法院八十八年臺抗字
    第一六六號裁判要旨可參。
二、本案被告乙○○因涉嫌違反證券交易法、商業會計法等案件
    ，經檢察官以九十六年度偵字第一二四七四號提起公訴，經
    本院訊問上開被告後，被告乙○○否認犯行，惟參酌卷內相
    關在天剛資訊科技股份有限公司（下稱天剛公司）任職之證
    人筆錄，可知被告乙○○於案發時在天剛公司擔任負責財務
    長之工作，負責掌控天剛公司之財務運作，另參以同案被告
    甲○○、證人陳原森（即天剛資訊科技股份有限公司之總經
    理）之相關陳述及證言（證人陳原森調查局筆錄詳見法務部
    調查局檢送筆錄卷第二五頁），被告乙○○涉嫌違反證券交
    易法第一百七十四條第五款及商業會計法第七十一條第一款
    規定之罪嫌甚為重大，且參以全案卷證資料及偵查情節，亦
    堪認被告確有逃亡之虞，為確保本案訴訟及證據調查之順利
    進行，本院認被告實有限制出境之必要，爰依刑事訴訟法第
    一百零一條之二前段之規定諭知如主文所示。另就被告以尋
    覓工作將可能派往大陸出差、有家人在臺灣不可能滯留外地
    不歸而主張不應繼續限制出境或以交保代替限制出境部分，
    以現今兩岸三地政經情勢觀之，人民往來及聯絡之管道方便
    ，被告非無滯留大陸地區之可能，被告是否有實際上需要親
    身出境處理工作業務之必要，亦屬無法確定之事，況被告果
    有因工作而需出差之需要，自可檢具事證後具狀就具體事項
    向本院提出暫時解除限制出境之聲請，現經本院審酌上開被
    告所舉之各項事由，均難以動搖本院前開心證之形成，併此
    敘明。
據上論斷，應依刑事訴訟法第一百零一條之二前段之規定，裁定
如主文。
中    華    民    國    98    年    4     月    9     日
                        臺灣臺北地方法院刑事第一庭
                            審判長法  官   陳興邦
                                  法  官   蘇嘉豐
                                  法  官   唐于智
上正本證明與原本無異。
如不服本裁定，應於送達後五日內，向本院提出抗告狀。
                                  書記官   陳家欣
中    華    民    國    98    年    4     月    9     日


司法院資訊處製作；財團法人民間司法改革基金會備份。
